【裁判字號】    92,易,270
【裁判日期】    920306
【裁判案由】    違反電子遊戲場業管理條例
【裁判全文】
臺灣臺中地方法院刑事判決                          九十二年度易字第二七號
    公  訴  人  臺灣臺中地方法院檢察署檢察官
    被      告  甲○○
右列被告因違反電子遊戲場業管理條例案件，經檢察官提起公訴（九十一年度偵字第
一三八０九號），本院判決如左：
    主  文
甲○○違反未依電子遊戲場業管理條例規定辦理營利事業登記，不得經營電子遊戲場
業之規定，處有期徒刑肆月，如易科罰金，以佰元折算壹日。扣案之電子遊戲機具
「麻將大亨」台、「孔雀王二代」壹台，均沒收。
    事  實
一、甲○○於民國八十九年間因賭博案件，經本院以八十九年度中簡字第七九五號判
    處有期徒刑五月，如易科罰金以三百元折算一日，緩刑三年，於八十九年六月五
    日確定。詎其仍不知悔改，復於緩刑期間內，自八十九年八月三十日起至八十九
    年九月三十日止，未依電子遊戲場業管理條例之規定辦理營利事業登記，在其所
    經營位於臺中市○○路四十一號「滿客多便利商店」之二樓，擺設屬於電子遊戲
    機「麻將大亨」三台、「孔雀王二代」一台，違規經營電子遊戲場業。嗣於八十
    九年九月三十日十五時許，為警在上址當場查獲，並扣得前揭電子遊戲機四台。
二、案經臺中市警察局第二分局報請臺灣臺中地方法院檢察署檢察官偵查起訴。
    理  由
一、訊據被告甲○○矢口否認右揭犯行，辯稱：被查獲的電子遊戲機台本來沒有插電
    ，是維新小組的警員叫其兒子插上電源讓他們檢查的；又這些電子遊戲機台是前
    次被維新小組取締後留下來的，該次查獲時，其有被移送地檢署，也被判五個月
    有期徒刑，緩刑三年，該次被捉後，其就叫放電子遊戲機台的人來處理，但對方
    不來，其才將這些機台挪到二樓倉庫放置云云。惟查：
  (一)證人即查獲當日至現場處理之警員施慶裕於偵查中證稱：此案是有人打電話向市
    長室檢舉後，分由其分局辦理，現場的一樓是店面，經營一般超商，沒有擺任何
    電動玩具，二樓在靠牆邊擺了四台電動玩具，去時都有插上電源等語。又經臺灣
    臺中地方法院檢察署檢察官調閱被告於八十九年三月十八日為警查獲之賭博案件
    （即本院八十九年度中簡字第七九五號全部案卷），該案中被查獲之電子遊戲機
    五台ＩＣ板，當場即為警查扣，並於八十九年三月三十日送入臺灣臺中地方法院
    檢察署贓物庫，而此五台機具之外殼亦於八十九年三月二十九日委由正大起重工
    程行保管並運走，並於八十九年七月十八日執行沒收在案，此有臺中市警察局第
    二分局八十九年三月三十日刑事案件報告書、檢查紀錄、扣押物品清單、查扣賭
    博性電動玩具暫存保管條及臺灣臺中地方法院檢察署檢察官扣押沒收物品處分命
    令（以上均影本）各一紙在卷可憑。足證被告辯稱扣案之電子遊戲機「麻將大亨
    」三台、「孔雀王二代」一台係前次查獲後所留下云云，與事實不相符合，顯屬
    卸責之詞，不足採信。
  (二)另參以被告為警查獲當日之電子遊戲機四台，除皆有插上電源外，且各電子遊戲
    機台前皆有放置椅子，機具上方之牆壁並均裝設電風扇，此有現場照片二帳附卷
    可稽，益見被告有以扣案之四台電子遊戲機供人玩樂之情事。此外，復有現場圖
    一紙在卷可佐，本件事證甚為明確，被告之犯行堪以認定。
二、按電子遊戲場業管理條例第十五條規定：「未依本條例規定辦理營利事業登記者
    ，不得經營電子遊戲場業」；第二十二條規定：「違反第十五條規定者，處行為
    人一年以下有期徒刑、拘役或科或併科新台幣五十萬元以上二百五十萬元以下罰
    金」。商業或個人，倘以營利意思，未經依該條例相關規定辦理營利事業登記，
    擅自設置具有賭博之設計及裝置之電子遊戲機，供不特定之人遊藝者，即該當同
    條例第二十二條之犯罪構成要件。而所謂電子遊戲場「業」，指「業務」而言。
    刑法上所謂業務，係以事實上執行業務者為標準，指以反覆同種類之行為為目的
    之社會的活動而言；執行此項業務，縱令欠缺形式上之條件，仍無礙於業務之性
    質。因此不論是否「專營」電子遊戲場業，亦不問經營是否需達「一定之規模」
    ，即使於原本所營事業外，兼營電子遊戲場業，或所經營之電子遊戲場不具相當
    之規模，亦無礙於電子遊戲場業管理條例相關規定之適用。故若未辦理電子遊戲
    場業營利事業登記，在其所經營之場所擺設電子遊戲機經營電子遊戲場業，此項
    行為自屬已違反電子遊戲場業管理條例第十五條之規定，符合同條例第二十二條
    規定之構成要件，應依該法條論科（最高法院九十年度台非字第二七六號判決意
    旨參照）。核被告甲○○所為，係違反電子遊戲場業管理條例第十五條之規定，
    應依同條例第二十二條之規定論處。爰審酌被告前已因擺設賭博性電子遊戲機案
    件，經本院判處有期徒刑五月，如易科罰金，以三百元折算壹日，緩刑三年確定
    （此有臺灣高等法院被告全國前案紀錄表存卷可查），竟不知悔悟，再為本次犯
    行，然其所擺設之電子遊戲機僅四台，數量不多，經營之時間亦不長，所生之危
    害非鉅，惟其犯罪後猶設詞飾卸，難認有何悔意之態度等一切情狀，量處如主文
    所示之刑，並諭知易科罰金之折算標準。扣案之電子遊戲機具「麻將大亨」三台
    、「孔雀王二代」一台，係被告所有供犯罪所用之物，已如前述，爰依刑法第三
    十八條第一項第二款之規定併予宣告沒收。
據上論斷，應依刑事訴訟法第二百九十九條第一項前段，電子遊戲場業管理條例第二
十二條，刑法第十一條前段、第四十一條第一項前段、第三十八條第一項第二款，罰
金罰鍰提高標準條例第二條，判決如主文。
中      華      民      國    九十二    年      三      月      六      日
                                      法  官 陳慧珊
右正本證明與原本無異。
如不服本判決，應於判決送達後十日內向本院提出上訴狀，上訴於臺灣高等法院臺中
分院（須附繕本）。
                                      書記官
中      華      民      國    九十二    年      三      月      六      日
【附錄論罪科刑法條】
電子遊戲場業管理條例第十五條：
未依本條例規定辦理營利事業登記者，不得經營電子遊戲場業。
電子遊戲場業管理條例第二十二條：
違反第十五條規定者，處行為人一年以下有期徒刑、拘役或科或併科新臺幣五十萬元
以上二百五十萬元以下罰金。


司法院資訊處製作；財團法人民間司法改革基金會備份。
